# 关于股份支付确认递延的问题

提问人：huyun1130 时间：2022-08-09 20:56:57
求助陈版主：关于股份支付确认递延的问题。其中预计未来期间可税前扣除的金额超过会计准则规定确认的与股份支付相关的成本费用，超过部分的所得税影响应直接计入所有者权益。子公司对于超出部分确认了资本公积，母公司单体需不需要根据子公司的这个递延所得税确认产生的资本公积，调整长投-其他权益变动。

回答人：chenyiwei
不需要。母公司个别报表对子公司是成本法核算。该事项不改变母公司对该子公司的长期股权投资成本。